臺灣新北地方法院刑事裁定
111年度單禁沒字第1079號
聲  請  人  臺灣新北地方檢察署檢察官
被      告  李宏傑


                    （另案於法務部矯正署臺北監獄臺北分監執行中）
上列聲請人因被告違反毒品危害防制條例案件（110年度毒偵字
第6513號、第6587號），聲請宣告沒收違禁物（111年度聲沒字
第962號），本院裁定如下：
    主  文
扣案如附表編號一、二所示之物均沒收銷燬。
其餘聲請駁回。
    理  由
壹、准許部分：
一、聲請意旨略以：被告李宏傑分別於附表編號一、二所示時間
    、地點施用第一級毒品海洛因、第二級毒品甲基安非他命，
    而為警分別扣得如附表編號一、二所示之毒品、針筒等。惟
    被告因另案施用毒品案件（新北地方檢察署110年度毒偵字第3
    543、5957、5964號），經本院裁定令被告入勒戒處所觀察
    、勒戒，於民國111年2月11日釋放出所，故被告如附表編號
    一、二之施用毒品犯行，因在前案執行觀察、勒戒前所犯，為
    該次觀察、勒戒效力所及，依法自不得再行追訴，故經該署檢察
    官予以不起訴處分確定。如附表編號一、二所示之物，均係
    違禁物，爰依法聲請單獨宣告沒收銷燬。
二、按違禁物，不問屬於犯罪行為人與否，沒收之；違禁物或專
    科沒收之物得單獨宣告沒收，刑法第38條第1項、第40條第2
     項分別定有明文。又查獲之第一、二級毒品及專供製造或
    施用第一、二級毒品之器具，不問屬於犯罪行為人與否，均
    沒收銷燬之，毒品危害防制條例第18條第1項前段亦有明文
    。
三、經查：
㈠、被告分別於附表編號一、二所示時間、地點施用第一級毒品
    海洛因、第二級毒品甲基安非他命，而為警分別扣得如附表
    編號一、二所示之毒品、針筒等，有附表編號一、二卷證出
    處欄所載事證在卷可憑。又被告因另案施用毒品案件，經本
    院裁定令被告入勒戒處所觀察、勒戒，於111年2月11日釋放
    出所，故被告如附表編號一、二之施用毒品犯行，因在前案
    執行觀察、勒戒前所犯，為該次觀察、勒戒效力所及，依法自不
    得再行追訴，故經該署檢察官予以不起訴處分確定，亦有本案
    不起訴處分書在卷可稽（見毒偵字第6513號卷第73-74頁）
    。
㈡、而扣案如附表編號一、二所示之物，經鑑驗結果，既各檢出
    含第一級毒品海洛因、第二級毒品甲基安非他命成分，且附
    著於針筒上之海洛因或甲基安非他命，均難以析離，亦無析
    離之實益及必要性，均屬違禁物，故不問屬於犯罪行為人與
    否，均依法予以一併沒收銷燬，故本案就附表編號一、二部
    分之聲請，應予准許。
貳、駁回部分：
    聲請意旨另以：如附表編號三所示之物，為被告供犯如附表
    編號一所示施用第一級毒品海洛因犯罪所用之物，請依刑法
    第38條第2項規定宣告沒收等語。惟依卷內事證及本案不起
    訴處分書所載，被告就附表編號一所示之施用海洛因犯行，
    其犯罪時間為110年9月4日20時30分許為警採尿往前回溯26
    小時內某時（即110年9月3日18時30分至同年9月4日20時30
    分期間內某時），惟附表編號三所示之物則係於110年9月3
    日3時10分許即為警所扣案，自難認附表編號三物品為被告
    犯如附表編號一所示施用第一級毒品海洛因犯罪所用之物；
    又該等物品亦非違禁物，自無從依毒品危害防制條例第18條
    第1項前段或刑法第38條第2項、第40條第3項之規定宣告沒
    收，此部分聲請應予駁回。 
參、依刑事訴訟法第455條之36第1項前段、第2項，毒品危害防
    制條例第18條第1項前段，刑法第40條第2項，裁定如主文。
中　　華　　民　　國　　111 　年　　12　　月　　14　　日
                  刑事第十三庭  法　官  陳昭筠
以上正本證明與原本無異
如不服本裁定應於送達後5日內向本院提出抗告狀
                                書記官　吳進安
中　　華　　民　　國　　111 　年　　12　　月　　14　　日
附表
編號  偵查案號 犯罪時間、地點（含施用方式） 被告遭查獲之日期及地點 扣案物及數量、重量 卷證出處 一   新北地檢署110年度毒偵字第6513號 基於施用第一級毒品犯意，於民國110年9月4日20時30分許為警採尿往前回溯26小時內某時，在不詳地點，以將第一級毒品海洛因加水稀釋置於注射針筒內，注射至身體之方式，施用第一級毒品海洛因1次。 110年9月4日17時55分許，在臺北市○○區○○路0段000巷00弄0○00號西園國宅地下停車場內，經警持拘票將被告拘提到案而查獲右欄物品。 第一級毒品海洛因1包（驗餘淨重1.22公克）、含海洛因殘渣之針筒3支 臺北市政府警察局中和分局搜索扣押筆錄、扣押物品目錄表、現場及扣案物照片、法務部調查局濫用藥物實驗室110年11月22日調科壹字第11023015130號鑑定書、臺灣尖端先進生技醫藥股份有限公司110年10月19日毒品證物鑑定分析報告(見毒偵字第6513號卷第15-17頁、第29-31頁、第60頁、第62頁） 二   新北地檢署110年度毒偵字第6587號  基於施用第一級毒品之犯意，於110年9月10日17時許，在新北市板橋區府中路某旅館房內，將第一級毒品海洛因加水稀釋置於注射針筒內，注射至身體之方式，施用第一級毒品海洛因1次。 110年9月10日20時16分許，在新北市○○區○○○路0段00巷00號前，因駕車發生交通事故經警盤查而查獲右欄物品。 含第一級毒品海洛因殘渣之針筒12支 臺北市政府警察局板橋分局搜索扣押筆錄、扣押物品目錄表、現場及扣案物照片各1份、臺灣尖端先進生技醫藥股份有限公司110年10月26日毒品證物鑑定分析報告2份(見毒偵字第6587號卷第14-16頁、第49-50頁、第72-73頁)    基於施用第二級毒品之犯意，於110年9月10日17時許，在新北市板橋區府中路某旅館房內，以將第二級毒品甲基安非他命置於玻璃球內燒烤後，吸食其產生煙霧之方式，施用第二級毒品甲基安非他命1次。 同上 第二級毒品甲基安非他命1包(驗餘淨重13.480公克)  三  新北地檢署110年度毒偵字第6513號  110年9月3日3時10分許，在新北市區○○區○○街000號前，為警尋獲其丟棄而涉嫌妨害公務所使用之車輛而查獲右欄物品。 針筒60支 臺北市政府警察局中和分局搜索扣押筆錄、扣押物品目錄表、現場勘察照片(見毒偵字第6513號卷第11-13頁、第27-28頁)